臺灣臺北地方法院刑事判決　　　　　　　96年度易字第2374號
公　訴　人　臺灣臺北地方法院檢察署檢察官
被　　　告　戊○○
選任辯護人　邱創舜律師
上列被告因竊盜案件，經檢察官提起公訴（96年度偵字第14652
號），被告於準備程序中就被訴事實為有罪之陳述，經告知簡式
審判程序之旨，並聽取當事人之意見後，本院裁定認為適宜進行
簡式審判程序，茲判決如下：
    主  文
戊○○攜帶兇器竊盜，共七罪，各處有期徒刑柒月。應執行有期
徒刑壹年。緩刑年。扣案之黃色一字螺絲起子壹支，沒收。
    事    實
一、戊○○前於民國69年間因贓物案件，經臺灣新竹地方法院判
    處有期徒刑4月，於70年3月10日執行完畢（不構成累犯），
    詎意圖為自己不法之所有，基於竊盜之犯意，自96年7月9日
    17時30分許起，在如附表編號1至7所示之地點，分別攜帶其
    所有客觀上具危險性，足以傷害人之身體、生命之兇器黃色
    一字型螺絲起子1支，持該螺絲起子插入汽車車窗縫隙，破
    壞車窗玻璃之方式，竊取車內財物7次（竊盜之時間、地點
    、所得財物及被害人均詳如附表所示，毀損部分未據告訴）
    ，嗣於96年7月11日為警巡邏時查獲，並扣得其所有供犯罪
    所用之黃色一字型螺絲起子1支。
二、案經臺北市政府警察局中山分局報請臺灣臺北地方法院檢察
    署檢察官偵查起訴。
    理  由
一、本件被告戊○○所犯之罪，其法定刑為7年以下有期徒刑，
    且非死刑、無期徒刑或最輕本刑有期徒刑3年以上之罪，亦
    非高等法院管轄第一審案件，且於準備程序進行中，被告先
    就被訴事實為有罪之陳述，經告知被告簡式審判程序之旨，
    並聽取檢察官、被告、辯護人之意見後，本院裁定進行簡式
    審判程序，是本件之證據調查，依刑事訴訟法第273條之2規
    定，不受同法第159條第1項、第161條之2、第161條之3、第
    163條之1及第164條至第170條規定之限制，合先敘明。
二、上揭事實，業據被告戊○○於偵審中坦承不諱，並經證人即
    被害人丁○○、甲○○、己○○、乙○○、庚○○、丙○○
    及廖克明之指證綦詳，且有刑案現場相片10幀、贓物認領保
    管單7張、臺北市政府警察局中山分局搜索扣押筆錄、扣押
    物品目錄表1份在卷可參，復有黃色一字型螺絲起子1支扣案
    可稽。該補強證據已足資擔保被告所為之上開任意性自白之
    真實性，是本案事證已明確，被告犯行洵堪認定，應予依法
    論科。
三、經查，被告行竊攜帶使用之螺絲起子係金屬材質，如以之攻
    擊人體，客觀上顯足以造成相當之傷害，堪認具殺傷力，足
    供兇器之使用。核被告戊○○所為，均係犯刑法第321條第1
    項第3款之攜帶兇器竊盜罪，其所犯上開7罪，犯意各別，行
    為互殊，應分論並罰。爰審酌被告素行，其係因患有憂鬱症
    而接受治療中，因報復心理而為本件犯行，動機可訾，然所
    竊得及所損壞物品價值亦非貴重，於犯後均能坦承犯行，犯
    罪後態度尚稱良好，並與被害人7人均達成和解，而被害人
    亦均表明不再追究之意，有卷附和解契約書7紙、臺北榮民
    總醫院診斷證明書1紙可稽等一切情狀，量處如主文所示之
    刑，暨定其應執行之刑，以資儆懲。又被告前因故意犯罪受
    有期徒刑以上刑之宣告，執行完畢後，5年以內未曾因故意
    犯罪受任何有期徒刑以上刑之宣告，有臺灣高等法院被告前
    案紀錄表1份附卷可按，其一時失慮而罹犯本罪，經此偵、
    審之程序，當知所警惕，且目前已有正常工作，認其上開所
    受刑之宣告以暫不執行為適當，爰依刑法第74條第1項第2款
    規定，併予宣告緩刑3年，用啟自新。扣案之黃色一字型螺
    絲起子1支係被告自承為其所有供犯罪所用之物，應依刑法
    第38條第1項第2款規定，併予宣告沒收。另本件扣案之綠色
    一字型螺絲起子1支，係於被告車上扣得，而非員警盤查時
    當場查獲，有卷附照片1張可按，被告亦多次否認為本件竊
    盜犯行所用工具，且無證據證明與本案被告竊盜犯行有關，
    是爰不另為沒收之諭知，附此敘明。
據上論斷，應依刑事訴訟法第284條之1、第299條第1項前段，刑
法第321條第1項第3款、第51條第5款、第74條第1項第2款、第38
條第1項第2款，判決如主文。
本案經檢察官蕭方舟到庭執行職務。
中　　華　　民　　國　　96　　年　　11　　月　　12　　日
　　　　　　　　　刑事第十庭    法　官　呂煜仁
上正本證明與原本無異。
如不服本判決，應於判決送達後10日內向本院提出上訴狀（應抄
附繕本）。告訴人或被害人如對於本判決不服者，應具備理由請
求檢察官上訴，其上訴期間之計算係以檢察官收受判決正本之日
期為準。
                                書記官  陳泰寧
中　　華　　民　　國　　96　　年　　11　　月　　13　　日
附表：
┌──┬─────┬────────┬────┬─────┐
│編號│犯罪時間  │犯罪地點        │被 害 人│所得財物  │
│備註│          │                │        │          │
├──┼─────┼────────┼────┼─────┤
│    │96年7月9日│臺北市○○○路二│丁○○  │ETC主機及 │
│ 一 │17時30 分 │段17巷前新生高架│1798-MS │儲值卡與  │
│    │前後      │橋下第27號停車格│        │水晶坐墊  │
│    │          │                │        │          │
├──┼─────┼────────┼────┼─────┤
│    │96年7月10 │臺北市○○○路與│甲○○  │ETC主機及 │
│ 二 │日10時至12│民生東路口高架橋│DY-8629 │儲值卡    │
│    │時40分之間│下第119號停車格 │        │          │
├──┼─────┼────────┼────┼─────┤
│    │96年7月10 │臺北市○○○路與│己○○  │ETC主機及 │
│ 三 │日15時至15│民生東路口高架橋│7575-EV │儲值卡    │
│    │時40分之間│下停車格        │        │          │
├──┼─────┼────────┼────┼─────┤
│    │96年7月11 │臺北市○○○路二│乙○○  │ETC主機及 │
│ 四 │日11時20分│段與興安街口高架│5G-0326 │儲值卡與  │
│    │前後      │橋下第17號停車格│        │太陽眼鏡  │
├──┼─────┼────────┼────┼─────┤
│    │96年7月11 │臺北市○○○路二│庚○○  │ETC儲值卡 │
│ 五 │日14時40分│段25號前新生高架│B6-0016 │          │
│    │前後      │橋下第41號停車格│        │          │
├──┼─────┼────────┼────┼─────┤
│    │96年7月11 │臺北市立第一殯儀│丙○○  │ETC儲值卡 │
│ 六 │日17時30分│館停車場內      │7071-DP │          │
│    │前後      │                │        │          │
├──┼─────┼────────┼────┼─────┤
│    │96年7月11 │臺北市○○○路一│廖克明  │ETC主機及 │
│ 七 │日12時30分│段41號前新生高架│7168-RN │儲值卡    │
│    │至18時之間│橋下第68號停車格│        │          │
└──┴─────┴────────┴────┴─────┘
附錄本案論罪科刑法條全文
中華民國刑法第321條
（加重竊盜罪）
犯竊盜罪而有左列情形之一者，處6月以上、5年以下有期徒刑：
一  於夜間侵入住宅或有人居住之建築物、船艦或隱匿其內而犯
    之者。
二  毀越門扇、牆垣或其他安全設備而犯之者。
三  攜帶兇器而犯之者。
四  結夥三人以上而犯之者。
五  乘火災、水災或其他災害之際而犯之者。
六  在車站或埠頭而犯之者。
前項之未遂犯罰之。
